【裁判字號】    99,訴,906
【裁判日期】    990901
【裁判案由】    違反毒品危害防制條例
【裁判全文】
臺灣彰化地方法院刑事判決               99年度訴字第906號
公  訴  人  臺灣彰化地方法院檢察署檢察官
被      告  甲○○
上列被告因毒品危害防制條例案件，經檢察官提起公訴（99年度
毒偵字第839 、1036號），被告於本院準備程序中自白犯罪，本
院認有刑事訴訟法第273 條之1 第1 項之情形，合議裁定由受命
法官獨任進行簡式審判程序，茲審理判決如下：
    主  文
甲○○施用第二級毒品，處有期徒刑肆月。又施用第一級毒品，
處有期徒刑捌月。又施用第一級毒品，處有期徒刑捌月，扣案之
海洛因壹包（驗餘淨重零點壹零陸捌公克）沒收銷燬之。應執行
有期徒刑壹年伍月；扣案之海洛因壹包（驗餘淨重零點壹零陸捌
公克）沒收銷燬之。
    事  實
一、甲○○前於民國（下同）96年間，因施用毒品案件，經本院
    以96年度毒聲字第374 號裁定送觀察、勒戒後，認有繼續施
    用毒品之傾向，再經本院以96年度毒聲字第570 號裁定送強
    制戒治，業於97年7 月22日停止戒治執行完畢釋放，並由臺
    灣彰化地方法院檢察署檢察官以97年度戒毒偵字第335 、33
    6 、337 號為不起訴處分確定。詎其仍不知悔改，於前開強
    制戒治執行完畢釋放後5 年內，（一）復基於施用第二級毒
    品甲基安非他命之犯意，於99年3 月30日晚上10時許，在其
    位於彰化縣田尾鄉北曾村福德巷491 號住處內，以將毒品甲
    基安非他命置於鋁箔紙上，再以火燒烤後吸食其煙霧之方式
   ， 施用第二級毒品甲基安非他命1 次；另基於施用第一級毒
    品海洛因之犯意，於99年3 月31日晚上9 時許，在其前揭住
    處附近之田裡，以將毒品海洛因摻入香煙內點燃吸食之方式
    施用第一級毒品海洛因1 次； (二) 基於施用第一級毒品海
    洛因之犯意，於99年5 月31日上午9時 許，在彰化縣永靖鄉
    五常巷附近田裡，以將毒品海洛因摻入香煙內點燃吸食之方
    式施用第一級毒品海洛因1 次。嗣分別於（一）99年4 月1
    日中午12時許，在彰化縣田尾鄉北曾村福德巷，因形跡可疑
    為警盤查，經警發現其為毒品治安人口，徵其同意採集尿液
    送驗後，結果呈甲基安非他命、可待因及嗎啡陽性反應；（
    二）99年5 月31日上午10時30分許，在彰化縣北斗鎮居○里
    ○○街71號前，因騎乘車牌號碼NPX-320 號普通重型機車闖
    越紅燈為警攔查，攔查過程中甲○○自行打開腰包時，於腰
    包內為警發現並扣得之第一級海洛因1 包（淨重0.1076公克
    、驗餘淨重0.1068公克），經徵其同意採集尿液送驗後，結
    果呈可待因及嗎啡陽性反應，始查悉上情。
二、案經彰化縣警察局北斗分局報請臺灣彰化地方法院檢察署檢
    察官偵查起訴。
    理  由
一、按除被告所犯為死刑、無期徒刑、最輕本刑為3 年以上有期
    徒刑之罪或高等法院管轄第一審案件者外，於刑事訴訟法第
    273 條第1 項程序進行中，被告先就被訴事實為有罪之陳述
    時，審判長得告知被告簡式審判程序之旨，並聽取當事人、
    代理人、辯護人及輔佐人之意見後，裁定進行簡式審判程序
    ；除簡式審判程序、簡易程序及第376 條第1 款、第2 款所
    列之罪之案件外，第一審應行合議審判，刑事訴訟法第273
    條之1 第1 項、第284 條之1 分別定有明文。本件被告甲○
    ○所犯係死刑、無期徒刑、最輕本刑為3 年以上有期徒刑或
    高等法院管轄第一審案件以外之罪，並於本院行準備程序時
    就被訴事實為有罪之陳述，本院合議庭依前揭規定，經評議
    結果，裁定改由受命法官獨任行簡式審判程序，先予敘明。
二、上揭事實，業據被告甲○○於警詢、偵訊及本院審理時均坦
    承不諱，且：（一）其於99年4 月1 日為警查獲時所採取之
    尿液，經送鑑驗結果，確呈甲基安非他命、可待因及嗎啡陽
    性反應，此有採尿同意書、應受尿液採驗人尿液檢體採集送
    驗紀錄表及詮昕科技股份有限公司99年4 月16日報告編號00
    000000號濫用藥物尿液檢驗報告各1 紙附卷可按；（二）另
    其於99年5 月31日為警所採取之尿液，經送鑑驗結果，確呈
    可待因、嗎啡陽性反應，此有採尿同意書、應受尿液採驗人
    尿液檢體採集送驗紀錄表及詮昕科技股份有限公司99年6 月
    11日報告編號00000000號濫用藥物尿液檢驗報告各1 紙附卷
    可稽；另扣案之白色結晶體1 包，確實含第一級毒品海洛因
    成分（淨重0.1076公克、驗餘淨重0.1068公克），此有彰化
    縣警察局北斗分局搜索、扣押筆錄、扣押物品目錄表、照片
    6 張及行政院草屯療養院草療鑑字第0990600036號鑑定書1
    紙附卷可稽，足徵被告之自白與事實相符，堪以採信。另查
    ，被告曾於96年間，因施用毒品案件，經本院以96年度毒聲
    字第374 號裁定送觀察、勒戒後，認有繼續施用毒品之傾向
    ，再經本院以96年度毒聲字第570 號裁定送強制戒治，業於
    97 年7月22日停止戒治執行完畢釋放，並由臺灣彰化地方法
    院檢察署檢察官以97年度戒毒偵字第335 、336 、337 號為
    不起訴處分確定等情，有臺灣高等法院被告前案紀錄表及臺
    灣彰化地方法院檢察署刑案資料查註紀錄表各一份附卷可參
    ，被告顯係於受觀察、勒戒及強制戒治執行完畢釋放後，5
    年內再犯毒品危害防制條例第10條第1 項、第2 項之罪，依
    同條例第23條第2 項規定，應依法論科。綜上所述，本件犯
    罪事證明確，被告前開犯行洵堪認定。
三、查海洛因及甲基安非他命分別係毒品危害防制條例第2 條第
    2 項第1 款、第2 款所稱之第一級、第二級毒品，依法均不
    得持有、施用。核被告所為，係犯毒品危害防制條例第10條
    第1 項之施用第一級毒品罪及同條例第10條第2 項之施用第
    二級毒品罪。被告於施用前持有第一級毒品海洛因、第二級
    毒品甲基安非他命之低度行為，各為施用之高度行為所吸收
    ，均不另論罪。又被告所犯上開於99年3 月30日晚上10時許
    、99年3 月31日晚上9 時許，先、後分別施用第二級毒品甲
    基安非他命及第一級毒品海洛因之犯行，與99年5 月31日上
    午9 時許，施用第一級毒品海洛因之犯行，均犯意各別，行
    為不同，應分論併罰。爰審酌被告曾因施用毒品經執行觀察
    、勒戒及強制戒治後，仍未能戒斷其施用毒品之惡習，再犯
    本件施用毒品犯行，足見其雖經毒品戒治之治療程序，猶未
    能戒絕毒品而再次施用，惡行非輕，顯未能善體國家設置觀
    察、勒戒機構，協助毒品施用者戒除毒癮之良法美意，惟念
    及施用毒品本質上係戕害自身健康之行為，尚未嚴重破壞社
    會秩序或侵害他人權益，犯罪後坦承犯行，態度尚屬良好等
    一切情狀，各量處如主文所示之刑，並定其應執行之刑。扣
    案之海洛因1 包（驗餘淨重0.1068公克），為查獲之毒品，
    不問是否為被告所有，應依毒品危害防制條例第18條第1 項
    前段規定，宣告沒收銷燬之。
四、據上論斷，應依刑事訴訟法第273 條之1 第1 項、第299 條
    第1 項前段，毒品危害防制條例第10條第1 項、第2 項、第
    18條第1 項前段，刑法第11條前段、第51條第5 款，判決如
    主文所示。
五、如不服本判決，得於判決書送達之日起10日內，以書狀敘述
    理由，向本庭提出上訴。
本案經檢察官紀雅惠到庭執行職務。
中    華    民    國    99    年    9     月     1    日
                  刑事第九庭          法  官  黃齡玉
以上正本證明與原本無異。
如不服本判決，應於收受判決後10日內向本院提出上訴書狀，並
應敘述具體理由；其未敘述上訴理由者，應於上訴期間屆滿後20
日內向本院補提理由書（均須按他造當事人之人數附繕本「切勿
逕送上級法院」）。
中    華    民    國    99    年    9     月     1    日
                                      書記官  林嘉賢
附錄本案論罪科刑法條全文：
毒品危害防制條例第10條
施用第一級毒品者，處 6 月以上 5 年以下有期徒刑。
施用第二級毒品者，處 3 年以下有期徒刑

司法院資訊處製作；財團法人民間司法改革基金會備份。
